【裁判字號】    99,審交訴,151
【裁判日期】    990730
【裁判案由】    公共危險
【裁判全文】
臺灣高雄地方法院刑事判決           99年度審交訴字第151號
公  訴  人  臺灣高雄地方法院檢察署檢察官
被      告  乙○○
上列被告因公共危險案件，經檢察官提起公訴（99年度偵字第
15900 號），被告於準備程序中就被訴事實為有罪之陳述，經本
院告知簡式審判程序之旨，並聽取被告與公訴人之意見後，本院
合議庭裁定由受命法官獨任進行簡式審判程序，判決如下：
    主  文
乙○○犯肇事致人傷害逃逸罪，累犯，處有期徒刑柒月。
    事實及理由
一、本件犯罪事實、證據，除起訴書犯罪事實欄第2 行補充為「
    經本院以96年度簡字第6858號判決判處有期徒刑3 月確定」
    、證據欄編號二「道路交通事故調查報告表」更正為「道路
    交通事故調查報告表(一)、(二)」外，並補充被告於本院審理時
    之自白為證據外，其餘均引用檢察官起訴書之記載（如附件
    ）。
二、按刑法第185 條之4 之肇事致人死傷逃逸罪，係以處罰肇事
    後逃逸之駕駛人為目的，俾促使駕駛人於肇事後能對被害人
    即時救護，以減少死傷，是該罪之成立只以行為人有駕駛動
    力交通工具肇事，致人死傷而逃逸之事實為已足，至行為人
    之肇事有否過失，則非所問，亦毋須行為人另有何遺棄被害
    人或自身逃避司法裁判之意思，行為人不留在肇事現場為即
    時救護、避免後車再度撞擊或協助相關人員迅速處理事故而
    離去，使肇事所發生之損害有再度擴大之危險，即構成該罪
    。是核被告所為，係犯刑法第185 條之4 肇事致人傷害逃逸
    罪。又被告有犯罪事實欄所述經判處有期徒刑並執行完畢之
    情形，此有臺灣高等法院被告前案紀錄表在卷可佐，其於徒
    刑執行完畢5 年之內故意再犯本件有期徒刑以上之罪，為累
    犯，應依法加重其刑。
三、爰審酌被告於車禍事故發生後，並未將被害人送醫、急救等
    必要救護行為，逕行離開現場，其行為實有不當，惟被告犯
    後坦承犯行，另考量該事故發生之時、地及被害人所受之危
    險，及被告之健康狀況等一切情狀，量處如主文所示之刑。
    至被告請求法院判決於高雄市立凱旋醫院接受治療乙節，經
    查被告並無刑法第87條第1 項、第2 項之情形，依其犯罪情
    狀，亦不得宣告緩刑而依刑法第74條第2 項命被告接受治療
    ，是被告所請於法無據，本院仍酌情量處如主文所示之刑，
    附此敘明。
據上論斷，應依刑事訴訟法第273 條之1 第1 項、第299 條第1
項前段、第310 條之2 、第454 條第2 項，刑法第185 條之4 、
第47條第1 項，判決如主文。
本案經檢察官丁○○到庭執行職務。
中    華    民    國    99    年    7    月     30    日
                    交通法庭  法  官  蔡書瑜
以上正本證明與原本無異。
如不服本判決應於收受送達後10日內向本院提出上訴書狀，並應
敘述具體理由；如未敘述上訴理由者，應於上訴期間屆滿後20日
內向本院補提理由書（均須按他造當事人之人數附繕本）「切勿
逕送上級法院」。
中    華    民    國    99    年    7     月    30    日
                               書記官  楊明月
附錄本判決論罪之法條：
中華民國刑法第185條之4
駕駛動力交通工具肇事，致人死傷而逃逸者，處 6 月以上 5 年
以下有期徒刑。
附件：
臺灣高雄地方法院檢察署檢察官起訴書
                                     99年度偵字第15900號
    被      告  乙○○  女  25歲（民國○○年○月○日生）
                        住高雄縣鳳山市○○○○○街15之2
                        號
                        國民身份證統一編號：Ｚ000000000號
上列被告因公共危險案件，業經偵查終結，認應提起公訴，茲敘
述犯罪事實及證據並所犯法條如下：
          犯罪事實
一、乙○○前於民國（下同）96年間因違反毒品危害防制條例案
    件，經法院判處有期徒刑3月，於97年8月6日易科罰金執行
    完畢。仍不思警惕，其於99年3月11日12時許，騎乘車牌號
    碼8GK-528號重型機車沿高雄市新興區○○○路由南往北方
    向行駛，於同日12時35分許行經高雄市新興區○○○路與復
    興二路口，因疏於注意不慎自後方擦撞由丙○○所騎乘之車
    牌號碼ZBY-397號輕型機車，致丙○○人、車倒地受有胸部
    挫傷、右小腿、右足踝及腰部扭傷（過失傷害部分，未據提
    出告訴）。乙○○於車禍肇事發生後，明知丙○○倒地受有
    傷害，竟未下車察看為必要之救護行為，且未報警處理，其
    為規避肇事責任，竟出於肇事逃逸之故意，逕自騎乘前揭機
    車逃離現場，案經員警到場處理事故，根據現場肇事機車遺
    留之零元件及監錄影像方循線查獲上情。
二、案經高雄市政府警察局新興分局移送偵辦。
        證據並所犯法條
一、證據清單及待證事實
   ┌──┬─────────┬────────────┐
   │編號│   證 據 名 稱    │      待證事實          │
   ├──┼─────────┼────────────┤
   │  一│證人丙○○於警詢中│被告乙○○車禍肇事致證人│
   │    │及偵訊中結證之證詞│丙○○受傷後，仍騎乘機車│
   │    │、高雄醫學大學附設│逃逸之事實。            │
   │    │中和紀念醫院診斷證│                        │
   │    │明書。            │                        │
   ├──┼─────────┼────────────┤
   │    │道路交通事故調查報│被告車禍肇事逃逸之事實。│
   │  二│告表、道路交通事故│                        │
   │    │現場圖、、高雄市政│                        │
   │    │府警察局處理交通事│                        │
   │    │故記錄表各1份。   │                        │
   ├──┼─────────┼────────────┤
   │  三│高雄市政府警察局新│肇事現場所遺留之碎片，係│
   │    │興分局扣押物品目錄│屬被告所騎乘上開機車所有│
   │    │表、現場照片多張、│之事實，足認被告為肇事逃│
   │    │                  │逸之人。                │
   ├──┼─────────┼────────────┤
   │  四│被告於警詢、偵訊中│被告坦承騎乘機車肇事致人│
   │    │之自白            │受傷仍逃逸之犯行。      │
   └──┴─────────┴────────────┘
二、被告所犯法條：核被告乙○○所為，係犯刑法第185條之之4
    駕駛動力交通工具肇事致人受傷而逃逸罪嫌。其前於96年間
    因違反毒品危害防制條例案件，經法院判處有期徒刑3月，
    於97年8月6日易科罰金執行完畢，有本署刑案資料查註記錄
    表，在卷可佐，5年以內故意再犯本件有期徒刑以上之罪，
    為累犯，請依刑法第47條第1項規定加重其刑。
三、依刑事訴訟法第251條第1項提起公訴。
    此    致
臺灣高雄地方法院
中    華    民    國    99    年    5     月    21    日
                        檢 察 官  甲 ○ ○

司法院資訊處製作；財團法人民間司法改革基金會備份。
